【裁判字號】    97,抗,13
【裁判日期】    970118
【裁判案由】    本票裁定
【裁判全文】
臺灣臺中地方法院民事裁定                97年度抗字第13號
抗  告  人  甲○○
                        樓
相  對  人  臺灣新光商業銀行股份有限公司
法定代理人  丙○○
送達代收人  乙○○
上列當事人間聲請本票裁定事件，抗告人對於中華民國96年11月
29日本院簡易庭裁定（96年度票字第22598號）提起抗告，本院
合議庭裁定如下：
    主  文
抗告駁回。
抗告程序費用新臺幣壹仟元由抗告人負擔。
    理  由
一、按執票人向本票發票人行使追索權時，得聲請法院裁定後強
    制執行，票據法第123條定有明文。而本票執票人依上開法
    條之規定，聲請法院裁定許可對發票人強制執行係屬非訟事
    件程序，以審查強制執行許可與否，並無確定實體上法律關
    係存否之效力，如發票人就票據債務之存否有爭執時，應由
    發票人提起確認之訴，以資解決（最高法院57年台抗字第76
    號判例參照）。
二、本件相對人主張：相對人執有抗告人為發票人，如原裁定所
    示之本票1紙，並免除作成拒絕證書，詎經提示請求其中新
    台幣82,691元及利息，竟未獲付款，依票據法第123條聲請
    裁定許可強制執行等情，已據提出本票1紙為證，原裁定予
    以准許，尚無不合。抗告意旨略以：抗告人於相對人提出本
    件聲請之前，每個月都有接到相對人的電話提示繳納欠款，
    抗告人也於每次都即時向相對人解釋無法如期繳納欠款之原
    因，並得到相對人之口頭同意寬限抗告人延長繳納欠款，但
    抗告人於96年11月份相對人最後一通來電提示對話中，又向
    相對人陳述遲繳欠款原因，並特別請求相對人多寬限數日，
    並且有得到相對人之口頭寬限許可，然而相對人卻於此通電
    話之前二日便提出本件聲請，故相對人此舉有未盡情理之處
    云云。經查抗告人所稱縱使屬實，亦僅係實體上之爭執，依
    前開說明，應由抗告人另行提起訴訟，以資解決，本件非訟
    程序不得加以審究，仍應為許可強制執行之裁定。是抗告人
    之抗告為無理由，應予駁回。
三、對於非訟事件，依法應由關係人負擔費用者，法院裁定命關
    係人負擔時，應一併確定其數額，為非訟事件法第24條第1
    項所明定，而本件抗告程序費用額，審核卷附證物後確定為
    如主文第2項所示金額。
四、據上論結，本件抗告為無理由，依非訟事件法第46條、第21
    條第2項、第24條第1項、民事訴訟法第495條之1第1項、第
    449條第1項、第78條，裁定如主文。
中    華    民    國    97    年    1     月    18    日
                  民事第二庭    審判長法  官  許秀芬
                                      法  官  林宗成
                                      法  官  吳美蒼
上為正本係照原本作成。
本裁定不得再抗告。
中    華    民    國    97    年    1     月    18    日
                                      書記官  陳其良


司法院資訊處製作；財團法人民間司法改革基金會備份。
